Inventaris van het archief van G.M.V. van Aardenne, (1954) 1959-1995
Nationaal Archief, Den Haag
- Stukken betreffende zijn ambtelijk leven, 2
  - Minister van Economische Zaken (1977 - 1981, 1982 - 1986), 2.3
    - Bijzonder, 2.3.2.
      - Overige aangelegenheden waarover hij ambtshalve is geïnformeerd, 2.3.2.6
        - Notitie van A. Ploeg betreffende de vergelijking van het neutronenwapen met biologische en chemische wapens door dr. A.A.J. Ooms, werkzaam op het chemisch laboratorium van T.N.O, naar aanleiding van een vraag van mevrouw N. Ginjaar-Maas hierover. Kopie, z.d.; 210; 1 stuk
          Openbaarheid beperkt tot 1 januari 2020
        - Notitie van N.N. betreffende de nuttigheid van het wetsontwerp beperking aftrekbaarheid rente, andere dan hypotheekrente op de tot hoofdverblijf dienende woning, z.d.; 211; 1 stuk
  - Interim Minister van Financiën (1980), 2.4
    - Stukken betreffende de benoeming van Van Aardenne tot interim minister van Financiën op 22 februari 1980, 212; 1 omslag
  - Informateurschap (1994), 2.5
    - "Handleiding" voor de formateurs en informateurs; met benoemingsbrief als bijlage, 1994.; 213; 1 deel en 1 stuk
      Openbaarheid beperkt tot 1 januari 2025
    - Rapport met de aanbevelingen voor de onderwerpen, die de VVD uit het eigen kernprogramma in het regeerakkoord verwezenlijkt wil zien, 1994.; 214; 1 omslag
      Dit is het exemplaar van zijn partijgenote E. Terpstra.
    - Ingekomen rapporten van de lokale- en rijksoverheden ten behoeve van de kabinets- (in) formateurs; met bijlage 1993, 1994.; 215-216; 1 omslag en 1 pak
      - 1994 maart - mei., 215
      - 1994 juni; met bijlage 1993., 216; 1 pak
    - Ingekomen stukken van diverse instanties met het verzoek om belangenbehartiging van hun wensen ten aanzien van het regeerakkoord, 1994.; 217; 1 pak
    - Ingekomen stukken bij de informateurs van de diverse ministeries en het Centraal Plan Bureau (CPB) betreffende de advisering op de diverse beleidsterreinen ten behoeve van de samenstelling van het regeerakkoord, 1994.; 218-222; 3 omslagen, 2 pakken
      - 1994 mei 8 - 20., 218; 1 pak
      - 1994 mei 24 - 31., 219; 1 pak
      - 1994 juni 1 - 10, 220
      - 1994 juni 13 - 17, 221
      - 1994 juni 20 - 29., 222
    - "Selectie", krantenknipsels betreffende de verkiezingen van 1994 samengesteld door de Rijksvoorlichtingsdienst, afdeling informatievoorziening. Kopieën, 223-225; 3 pakken
      - 1994 mei 4 - 30, 223
      - 1994 juni 1 - 10., 224
      - 1994 juni 13 - 27., 225
    - Verslagen van de in de periode van 19 mei tot en met 24 juni door de informateurs met de drie fractievoorzitters van de PvdA, VVD en D'66 en met de drie fractievoorzitters in aanwezigheid van de heren A. Melkert, R. Linschoten en G. Ybema gevoerde besprekingen; met bijlagen en persoonlijke aantekeningen, 1994.; 226; 1 omslag
    - Verslagen van de op 20 mei 1994 door de informateurs met de voorzitter van de Sociaal-Economische Raad en de president van de Nederlandsche Bank gevoerde gesprekken, 227; 1 omslag
    - Ingekomen reacties van de vice-fractievoorzitters aan de fractievoorzitters ten behoeve van de cluster-besprekingen voor het regeerakkoord, 1994.; 228; 1 omslag
    - Memo's betreffende diverse onderwerpen die vermoedelijk gebruikt zijn voor de samenstelling van het regeerakkoord, 1994.; 229; 1 omslag
    - Stukken betreffende de samenstelling en aanbieding van het voorlopig regeerakkoord aan de koningin, 1994.; 230; 1 omslag
      Er ontbreken hoofdstukken van het regeerakkoord.
    - "Persanalyse. De paarse coalitie, concrete suggesties voor de formatië. Analyse van de kranten van donderdag 24 mei tot en met 24 juni met een overzicht van de stand van zaken van de formatie, samengesteld door de Rijksvoorlichtingsdienst, 1994.; 231; 1 omslag
  - Overige functies (1959 - 1995), 2.6
    - Bemoeienissen met de partij, 2.6.1
      - Stukken betreffende deelname aan de 'Algemene oriënteringscursus over de politiek', georganiseerd door het hoofdbestuur van de VVD; met persoonlijke aantekeningen, 1960-1961 en 1963.; 232; 1 pak
      - Krantenknipsels betreffende een bijzondere politieke bijeenkomst, waarbij sprekers van de vijf partijen, te weten de Volkspartij voor Vrijheid en Democratie (VVD), Anti Revolutionairen (ARP), Pacifistische Socialistische Partij (P.S.P), Christelijke-Historische Unie (CHU), en de Partij van de Arbeid (PvdA) aan de leden van de Jonge Kerk van de Hervormde Gemeente te Dordrecht vertelden over de partij van hun keuze, waarbij Van Aardenne namens de VVD sprak, 1962.; 233; 1 omslag
      - Aantekeningen gemaakt ten behoeve van de door Van Aardenne gegeven kadercursus betreffende de problemen van de middelgrote industrie, georganiseerd door de VVD, 1964.; 234; 1 omslag
      - Teksten van toespraken gehouden door H. Wiegel als spreker op (verkiezings-) vergaderingen van de VVD en andere bijeenkomsten, 1973-1977.; 235; 1 pak
      - Teksten van een artikel van en verschillende interviews met H. Wiegel, 1974, 1976 - 1977, z.d.; 236; 1 omslag
      - Krantenknipsels betreffende VVD-bijeenkomsten waarin Van Aardenne zijn ongenoegen uit over de miljoenennota, de werkgelegenheid en de tegenbegroting, 1975.; 237; 1 omslag
      - Overzicht van de taakverdeling tussen de medewerkers van de VVD-fractie. Kopie, 1977.; 238; 1 stuk
      - Interne notitie van Van Aardenne betreffende het VVD-verkiezingsprogramma 'Werken aan de Toekomst, 1977 - 1981', 239; 1 stuk
      - Tekst van het commentaar van H. Wiegel en H.J. de Koster op het partijcongres van de PvdA waarbij de PvdA uitspraken doet over de vervanging van de Starfighter en het uittreden van Nederland uit de NAVO. Kopie, [1977].; 240; 1 stuk
      - Stukken betreffende het uitlekken van de wijziging van het VVD-standpunt inzake de abortuskwestie, 1977-1978.; 241; 1 omslag
      - Tekst van een toespraak van J.G. Rietkerk op het deelcongres "Arbeid" te Heiloo; met begeleidend schrijven, 1978.; 242; 2 stukken
      - Stukken betreffende de financiële verantwoording van het partijprogramma van de VVD alsmede beleidsvoornemens voor de periode 1982 - 1985, 1981.; 243; 1 omslag
      - Interne notities van Van Aardenne betreffende de 'departementale indeling' naar aanleiding van het advies van de commissie Vonhoff betreffende het reorganiseren van de departementen en de ontwikkeling van het financieel-economisch kabinetsbeleid, 1982.; 244; 1 omslag
      - Tekst van de toespraak van G. Zoutendijk, voorzitter van de Eerste Kamerfractie, uitgesproken tijdens de Algemene Vergadering van de VVD te Amersfoort op 16 april 1983, betreffende de noodzaak van deregulering van overheidstaken, 245; 1 stuk
      - Stukken betreffende het fractieweekend van de VVD op 27 en 28 september 1983. Kopieën, 246; 1 omslag
      - Nota het VVD-lid Otto Schoemaker betreffende zijn visie op de Zuid-Afrika politiek; met een begeleidend schrijven, 1986.; 247; 2 stukken
      - Brief van de ambassadeur in Israël J.H.R.D. van Roijen aan de directeur-generaal voor Wetenschapsbeleid van het Ministerie van Onderwijs en Wetenschappen betreffende het verzoek van de Israëlische minister voor Science and Technology inzake 'joint scientific search' van Nederland met Israël naar aanleiding van een gesprek over dit onderwerp tussen de desbetreffende minister en Van Aardenne. Kopie, 1988.; 248; 1 stuk
        Openbaarheid beperkt tot 1 januari 2019
      - Ingekomen brief van F. Bolkestein met het verzoek om hem te helpen bij het verwoorden van de uitwerking van een aantal zaken welke hij nodig denkt te hebben bij de algemene beschouwingen, 1990.; 249; 1 omslag
        Openbaarheid beperkt tot 1 januari 2021
      - Ingekomen brief van de VVD-fractie betreffende het uitnodigen van de oud-leden van de VVD-fractie in de Tweede Kamer voor een bijeenkomst met de leden van de fractie ter bevordering van een goede onderlinge verstandhouding; met bijlage, 1990.; 250; 1 omslag
      - Stukken betreffende de operatie 'Talent-Management', waarbij een begin wordt gemaakt met de structurele aanpak van het herkennen, werven, ontwikkelen en inzetten van getalenteerde personen binnen en buiten de partij, 1992.; 251; 1 omslag
        Openbaarheid beperkt tot 1 januari 2023
      - Ingekomen brieven van C. Schunck betreffende het verzoek om medewerking te verlenen aan het opstellen en eventueel uitvoeren van een reddingsplan voor de werkgelegenheid van Bonaire; met name in de textielindustrie, 1992.; 252; 1 omslag
    - Lidmaatschappen van diverse partijcommissies, 2.6.2
      - Notulen van de vergadering van de Financieel Ekonomische Kommissie van 28 oktober 1982; met begeleidend schrijven, 253; 2 stukken
      - Ingekomen brief van mr. H.P. Talsma betreffende het verzoek aan Van Aardenne, R. W. de Korte en F. Korthals Altes een gesprek aan te gaan met minister P. Winsemius van het Ministerie van Volkshuisvesting, Ruimtelijk Ordening en Milieubeheer inzake het ontwerp van de volkshuisvestingswet, dit naar aanleiding van het gesprek tussen de partijcommissie Volkshuisvesting met minister Winsemius. Kopie; met bijlagen, 1986.; 254; 1 omslag
      - Stukken betreffende het lidmaatschap van de Technologische commissie en de partijcommissie Wetenschap en Technologiebeleid; met een voorstuk 1982, 1986, 1988 - 1994.; 255-256; 2 pakken
        - 1986, 1988 - 1989; met een voorstuk 1982., 255
        - 1990-1994, 256
      - Stukken betreffende het lidmaatschap van de Commissie 'Hoofdlijnen' (commissie Nord), belast met het opstellen van de nota "Ongebroken Lijnen - een liberaal perspectief" en daarop ingekomen reacties, 1990-1991.; 257-259; 2 pakken, 1 omslag
        - 1990 juni - september., 257
        - 1990 oktober - december., 258; 1 omslag
        - 1991; reacties op de nota., 259
      - Stukken betreffende het lidmaatschap van de partijcommissie Financiële en Economische Zaken, 1990-1995.; 260-264; 5 omslagen
        - 1990, 260
        - 1991, 261
        - 1992, 262
        - 1993, 263
          Openbaarheid beperkt tot 1 januari 2024
        - 1994-1995, 264
      - Stukken betreffende de vervulling van het voorzitterschap van de partijcommissie Tweede Kamer, ingesteld om het partijhoofdbestuur te adviseren inzake kandidaten die zich bereid verklaarden een voorlopige kandidatuur te aanvaarden voor het lidmaatschap van de Tweede Kamer bij de verkiezingen van 3 mei 1994; met voorstukken, 1985., 1991-1994.; 265-267; 1 omslag, 2 pakken
        - 1991 - 1992; met voorstukken, 1985., 265; 1 pak
        - 1993, 266; 1 pak
        - 1994, 267
      - Stukken betreffende het lidmaatschap van de werkgroep 'Verkiezingsprogramma nieuwe stijl'; met verkiezingsprogramma van 1989 als bijlage, 1992.; 268; 1 omslag
      - Stukken betreffende het lidmaatschap van de partijcommissie "Verkiezingsprogramma", 1992-1994.; 269-273; 5 omslagen
        - 1992, 269
        - 1993 januari - april., 270
        - 1993 mei - augustus., 271
        - 1993 september - december., 272
        - 1994, 273
      - Aantekeningen gemaakt naar aanleiding van deelname aan het gesprek met een aantal deskundigen om een studie te laten verrichten op het beleidsterrein van Natuurbeheer in Nederland, georganiseerd door de Prof. Mr. B.M. Teldersstichting, 1994.; 274; 1 omslag
    - Lidmaatschappen van politieke organisaties, 2.6.3
      - Stukken betreffende het lidmaatschap van de Europese Beweging in Nederland en de bijdrage van Van Aardenne aan VVD-activiteiten met betrekking tot Europa, 1988-1992.; 275; 1 omslag
      - Stukken betreffende het lidmaatschap van de Adviescommissie Decentralisatie Impuls (DI), welke het kabinet adviseert over een zestal taakvelden, die nog niet aangewezen zijn voor decentralisatie, resulterend in de beleidsnota "Vernieuwing bestuurlijke organisatië; met bijlage 1986, 1991-1993.; 276-279; 4 pakken
        - 1991 mei - augustus., 276
        - 1991 september - december; met bijlage 1986., 277
        - 1992 januari - maart., 278
        - 1992 april - 1993., 279
    - Lidmaatschappen van niet-politieke organisaties, 2.6.4
      - Stukken betreffende het lidmaatschap van het Nederlands Gesprek Centrum, waarvan hij sinds 1982 lid van het curatorium was, 1959-1995.; 280-283; 1 pak, 3 omslagen
        - 1959-1969, 280
        - 1970-1979, 281
        - 1980-1989, 282; 1 pak
        - 1990-1995, 283
      - Stukken betreffende het lidmaatschap van de Stichting Inschakeling Nederlandse Staalbouwindustrie bij Ontwikkelingssamenwerking (INSTO) te Gorinchem, 1979-1982.; 284-285; 2 omslagen
        - 1979-1981, 284
        - 1982, 285
      - Stukken betreffende het lidmaatschap van de Raad van Bestuur vanaf 1988 als voorzitter van de Stichting Bos en Hout, stichting ter bevordering van bosbouw, houtproduktie en voorziening met hout en houtprodukten, 1987-1995.; 286-290; 4 pakken en 1 omslag
        - 1987-1989, 286
        - 1990-1991, 287
        - 1992, 288
        - 1993, 289; 1 omslag
        - 1994-1995, 290
      - Krantenartikelen betreffende de benoeming van oud-minister Van Aardenne tot voorzitter van de Stichting Energieonderzoek Centrum Nederland (ECN) in Petten. Kopieën, 1988-1989.; 291; 1 omslag
      - Stukken betreffende het lidmaatschap en vanaf april 1989 voorzitterschap van het Bestuur van de Stichting ECN; met verslagen van de Programma Advies Raad, 1989 - 1992, 1989-1995.; 292-302; 11 omslagen
        - 1988 december - 1989 mei., 292
        - 1989 juni - december., 293
        - 1990 januari - april., 294
        - 1990 mei - december., 295
        - 1991 januari - juni., 296
        - 1991 juli - november., 297
        - 1992 januari - juni., 298
        - 1992 augustus - december., 299
        - 1993 januari - juni., 300
        - 1993 juli - december., 301
        - 1994 januari - 1995 januari., 302
      - Stukken betreffende de op te richten Stichting Gasturbine Onderwijs, onderdeel van de Vereniging Gasturbine, 1990.; 303; 1 omslag
      - Stukken betreffende het voorzitterschap van het Nederlands Instituut voor Vliegtuigontwikkeling en Ruimtevaart (NIVR); en een luchtvaartproject in het voormalig Oostblok, 1990-1991, 1994.; 304; 1 omslag
      - Stukken betreffende het lidmaatschap van het comité van aanbeveling van de Stichting Evenementen Bevrijding Zuid-Nederland (1944 - 1994), 1993-1994.; 305; 1 omslag
      - Stukken betreffende het lidmaatschap van de Commissie Bedrijfsleven - TNO, 1994-1995.; 306-307; 2 pakken
        - 1994, 306
        - 1995, 307
    - Deelname aan reizen en symposia, 2.6.5
      - Stukken betreffende deelname aan het Liberal International Congress in Tel Aviv van 11 - 16 september 1984, dat Van Aardenne combineert met een bezoek aan de Israëlische Minister van Handel en Industrie, G. Patt, waarvoor het Ministerie van Buitenlandse Zaken hem ook instrueert, 1984-1985.; 308; 1 omslag
      - Stukken betreffende deelname aan het Liberal Internationals Congress, georganiseerd door de Spaanse Partido Reformista Democratica, waarbij Van Aardenne tijdens een persconferentie op 24 november 1984 het woord voerde, 309; 1 omslag
      - Notitie van Rafael M. Salas, secretaris-generaal van de Liberal International Congress, betreffende de bevolkingsprognoses; met begeleidend schrijven, 1985.; 310; 2 stukken
      - Tekst van de openingsspeech, gehouden ter gelegenheid van de opening van de vakbeurs voor Hout en houtbewerking "HOUT '88". Kopie, 1988.; 311; 1 stuk
      - Stukken betreffende verlening van medewerking aan diverse VVD-bijeenkomsten, 1988, 1990 - 1992.; 312-318; 7 omslagen
        - VVD-seminar "Liberaal Economische Theorieën", 1988., 312
        - Centrale vergadering van de Kamercentrale Dordrecht, 1988, 1990., 313
        - Afdeling Kennemerland van de Jongeren Organisatie Vrijheid en Democratie (JOVD), 1988. Alsmede Jonge Democraten Regio Zuid-Holland, 1991., 314
        - Themacongresdag "Ruimtelijke Ordening", georganiseerd door het hoofdbestuur van de VVD, 1990., 315
        - VVD-afdeling Brussel naar aanleiding van het verslag van de Commissie Hoofdlijnen, 1991., 316
        - Algemene ledenvergadering van de VVD-afdeling Zeist op 17 februari 1992, 1991 - 1992, 317
        - Congres "Europa 1992, Politiek en Praktijk", georganiseerd door de 'Organisatie Vrouwen in de VVD' inzake de werving van kandidaten voor de Tweede Kamer, 1992., 318
      - Stukken betreffende deelname aan het symposium over Investeringen in Oost-Duitsland, georganiseerd door de Nationale Investeringsbank N.V., 1990.; 319; 1 omslag
      - Stukken betreffende zijn reis naar Curaçao en Aruba in opdracht van het Ministerie van Economische Zaken in verband met de mogelijke veranderingen op staatkundig gebied in de betrekkingen met de Nederlandse Antillen en de economische ontwikkelingen; met voorstukken, 1989, 1990.; 320; 1 pak
      - Stukken betreffende deelname aan het door de faculteitsvereniging voor Bestuurskundigen, Politicologen en Sociologen van de Erasmus Universiteit te Rotterdam (Cedo Dulli) georganiseerde lustrum-symposium, waarop Van Aardenne zijn persoonlijke visie omtrent de milieuproblematiek geeft, 1990.; 321; 1 omslag
      - Stukken betreffende deelname aan het mini-symposium "Hoe ziet milieuvriendelijk Nederland eruit?", gehouden ter gelegenheid van het afscheid van dr. L. Ginjaar als voorzitter van de VVD op 4 oktober 1991, 322; 1 omslag
    - Publicitaire activiteiten, 2.6.6
      - Stukken betreffende het leveren van de bijdrage "De verantwoordelijkheid van de onderneming jegens de kapitaalverschaffers" voor het "Tijdschrift voor Vennootschappen, Verenigingen en Stichtingen "; met bijlagen, 1973, 1974.; 323; 1 omslag
      - "Economisch Statistische Berichten", "VVD afdeling Maassluis" en de "Leidraad. Officieel orgaan van de JOVD, afdeling Leiden" met daarin artikelen van Van Aardenne, 1976-1977.; 324; 1 omslag
      - "Provincie en gemeente. Maandblad van de vereniging van Staten- en Raadsleden van de VVD" van maart 1977 met daarin een artikel van Van Aardenne betreffende de kostenbeheersing en regionalisatie van de gezondheidszorg, 325; 1 omslag
      - Stukken betreffende het leveren van een bijdrage over bestuurlijke vernieuwing aan het blad "Namens". Tijdschrift over Vertegenwoordiging en Democratisch Bestuur" in het themanummer over milieu en democratie van april 1990; met bijlagen, 326; 1 omslag
      - Stukken betreffende de levering van de bijdrage "Flexibiliteit als voorwaarde voor een slagvaardig beleid - een terugblik en een vooruitblik- "aan de opstellenbundel ter gelegenheid van het afscheid van F.W. Rutten als Secretaris-Generaal van Economische Zaken en zijn benoeming tot voorzitter van de Wetenschappelijke Raad voor het Regeringsbeleid (WRR), 1990.; 327; 1 omslag
      - Stukken betreffende de verlening van medewerking aan een interview voor het Leids Liberaal Bulletin over het rapport "Ongebroken lijnen" van de commissie Hoofdlijnen, 1990-1991.; 328; 1 omslag
    - Lidmaatschappen van lokale organisaties, 2.6.7.
      - Stukken betreffende het lidmaatschap van de Stichting tot beheer en exploitatie van "Dordrechts Museum"; met bijlagen, 1919, 1961, 1964, 1965-1966.; 329; 1 omslag
      - Stukken betreffende de op te richten "Junior Kamer Drechtsteden", met als doel het contact te bevorderen tussen jongeren, die in het bedrijfsleven werkzaam zijn, of een daaraan verwante functie bekleden, 1965, 1968.; 330; 1 omslag
      - Stukken betreffende het lidmaatschap van het Bestuur van de Stichting Hervormd Rusthuis te Dordrecht; met bijlagen, 1936, 1968-1969, 1973 - 1975, 1977, 1979, 1986 - 1994.; 331; 1 omslag
      - Stukken betreffende het symposium "Toekomst Drechtsteden" op 8 juni 1988, georganiseerd door het Intergemeentelijk Samenwerkingsverband Drechtsteden, waarop Van Aardenne als spreker optrad; met voorstukken, 1986 - 1987, 332; 1 omslag
      - Stukken betreffende deelname aan het symposium "Dordrecht vernieuwt", georganiseerd door het gemeentebestuur van Dordrecht naar aanleiding van het verschijnen van de gelijknamige discussienota, betreffende de economische groei van de stad, 1989.; 333; 1 omslag
      - Stukken betreffende discussie en rapportages inzake de toekomst van de Drechtsteden, 1989-1991.; 334; 1 omslag
      - Stukken betreffende het lidmaatschap van het comité van aanbeveling voor de renovatie van de Schouwburg "Kunstmin" te Dordrecht, 1990-1992.; 335; 1 omslag
      - Stukken betreffende het lidmaatschap van de bedrijfsvriendenclub van het "Dordrechts Museum 1842 - 1992" en het daaruit te bekostigen uitbreidings- en tentoonstellingsplan, 1991-1992.; 336; 1 omslag
- Documentatie, 3
  - "Zo kiest Nederland", overzicht van het eerste deel van de gehouden verkiezings- enquête, uitgegeven door het Algemeen Dagblad ter gelegenheid van het 25-jarig bestaan, 1971.; 337; 1 stuk
  - P.J. Bos, Inventaris van het Hervormd Bestedelingehuis 1847 - 1968 en van het Kiescollege van het Hervormd Bestedelingenhuis 1936 - 1972, Gemeentelijke Archiefdienst Dordrecht, 1976; met een origineel van het reglement als bijlage 1848, 338; 1 deel, 1 katern
  - Ter kennisname ingekomen tekst van een, niet gepubliceerd, artikel van de hand van R. Lubbers bestemd voor "Vrij Nederland" betreffende zijn deelname in de Bouwbeleggings- en Exploitatiemaatschappij R3 C.V. Kopie, 1978.; 339; 1 omslag
  - Verschillende krantenartikelen, merendeels met daarin artikelen over Van Aardenne en een concept van een interview met Van Aardennne voor "Elseviers Magazine", 1981-1985, z.j.; 340; 1 omslag
  - Uitnodiging en programma voor het jaarlijkse VNO-Congres met als titel "Ruimte voor Elan'; met persoonlijke aantekeningen, 1982.; 341; 1 omslag
  - "De Werkgever. Weekblad van het Nederlands Christelijk Werkgeversverbond", "De Vakbondskrant", "Onderneming. Weekblad van het Verbond van Nederlandse Ondernemingen met daarin artikelen over onder meer Van Aardenne, 1982-1984.; 342; 1 omslag
  - Aantekeningen gemaakt ten behoeve van een speech of brief ter gelegenheid van het afscheid van mr. G.Ph. Brokx als staatssecretaris van Volkshuisvesting, Ruimtelijke Ordening en Milieubeheer, 1986.; 343; 1 omslag
  - Ingekomen kopieën van krantenknipsels, gedeeltelijk in de vorm van bundels, betreffende de partijpolitiek van de VVD, bijeengebracht en becommentarieerd door het kritische partijlid M. van Vessem, 1989-1994.; 344; 1 omslag
  - Concept van een artikel waarin F. Bolkestein zijn mening nader toelicht naar aanleiding van een op 9 december 1990 gehouden voordracht waarbij hij onder andere zei geen gelijkwaardigheid te zien tussen de Westeuropese cultuur en die van de islam. Concept, 1991.; 345; 1 stuk
  - Rapport betreffende "Samen politiek bedrijven; Politiek en Bedrijfsleven in de jaren negentig"; uitgave van Public Affairs Consultants b.v., 1991.; 346; 1 stuk
  - Ingekomen rapport betreffende een opzet van mr. drs. J.C. van Baalen voor een op 13 mei 1991 door F. Bolkestein bij Shell over "Job-hobbing tussen overheid, bedrijfsleven en politiek" te houden lezing; met een begeleidend schrijven, 347; 1 omslag
  - 'Visie Versa', Samenvatting van het onderzoeksverslag betreffende de relatie-aspecten van het Directoraat Generaal voor de Buitenlandse Economische Betrekkingen van het Ministerie van Economische Zaken (EZ), in opdracht van EZ verricht door prof. Dr. A. van der Meiden; met begeleidend schrijven, 1991.; 348; 1 omslag
  - Tekst van het interview met Van Aardenne voor een serie in het Parool over de 'Opkomst en ondergang van de Nederlandse Industriepolitiek', gepubliceerd op 25 november 1992; met als bijlagen ter kennisname ingekomen krantenartikelen die eerder in deze serie verschenen, 349; 1 omslag
  - Ingekomen rapport betreffende het onderwerp "Motivatie en Ondernemingsdrang", aangeboden door A.J.G. Welter Consultancy; met begeleidend schrijven 1993, 1992.; 350; 1 stuk
  - Kranten- en tijdschriftartikelen betreffende de mogelijke benoeming van H. Wiegel tot lijsttrekker van VVD, waarin G. van Aardenne ook genoemd wordt. Kopieën, 1993.; 351; 1 omslag